ACORDAO-COMPLETO-2544185

ACÓRDÃO DE RELAÇÃO

ACÓRDÃO DE RELAÇÃO 3884/2022 ATA 25/2022 - SEGUNDA CÂMARA

Acórdão 3884/2022-TCU-Segunda Câmara
Considerando que o presente processo trata de representação, com pedido de cautelar suspensiva, formulada pela Prime Consultoria e Assessoria Empresarial Ltda., nos termos do art. 113, § 1º, da Lei n.º 8.666, de 1993, sobre os indícios de irregularidade no Pregão Presencial (PP) n.º 1/2022 conduzido pelo Serviço Nacional de Aprendizagem Rural - Administração Regional do Rio Grande do Norte (Senar-RN) para a contratação de empresa especializada em gerenciamento de frota, abrangendo o controle e a aquisição de combustíveis e lubrificantes, além da lavagem veicular, implantação e operação de sistema informatizado e integrado via WEB, com a disponibilização de cartão magnético a ser utilizado no fornecimento de combustíveis, lubrificantes e lavagem veicular através de postos credenciados, para atender a frota de veículos da regional, além de veículos locados, sob o valor estimado de R$ 298.300,00;
Considerando que o TCU deve conhecer, preliminarmente, da presente representação, por atender aos requisitos legais e regimentais de admissibilidade;
Considerando que, após a análise do feito, a unidade técnica teria sugerido o não conhecimento da presente representação, pois a ora representante teria, concomitantemente, apresentado o respectivo recurso junto ao certame no Senar-RN, salientando que, após a análise do referido recurso, o Senar-RN teria retificado o edital com vistas a excluir as falhas noticiadas;
Considerando, então, que o TCU pode incorporar o parecer da unidade técnica a estas razões de decidir, sem prejuízo, contudo, de assinalar que não caberia ao Tribunal atuar como mera instância recursal em face da decisão tomada anterior e originalmente pela administração do Senar-RN no referido certame, ao passo que, após a análise do referido recurso, o Senar-RN teria retificado o edital com vistas a excluir as falhas noticiadas; 
Considerando, portanto, que o TCU deve promover o conhecimento da presente representação para, no mérito, anotá-la como prejudicada diante da superveniente perda do objeto;
Os Ministros do Tribunal de Contas da União, reunidos em Sessão da 2ª Câmara, ACORDAM, por unanimidade, com fundamento nos arts. 143, inciso V, alínea "a", 235, 237, inciso VII e parágrafo único, e 250, inciso I, do Regimento Interno do TCU, aprovado pela Resolução n.º 246, de 2011, em conhecer da presente representação para, no mérito, anotá-la como prejudicada diante dos elementos de convicção até aqui obtidos pelo TCU, sem prejuízo de anotar como prejudicado o correspondente pedido de cautelar suspensiva, por perda de objeto, além de, em sintonia com os pareceres emitidos neste processo, prolatar as providências abaixo fixadas pelo item 1.7 deste Acórdão:
            
1. Processo TC-Processo 003.256/2022-7 (REPRESENTAÇÃO) 
1.1. Entidade: Serviço Nacional de Aprendizagem Rural - Administração Regional do Rio Grande do Norte (Senar-RN) 
1.2. Representante: Prime Consultoria e Assessoria Empresarial Ltda. (CNPJ: 05.340.639/0001-30) .
1.3. Relator: Ministro-Substituto André Luís de Carvalho.
1.4. Representante do Ministério Público: não atuou.
1.5. Unidade Técnica: Secretaria de Controle Externo de Aquisições Logísticas (Selog) .
1.6. Representação legal: Mateus Cafundo Almeida (395031/OAB-SP) , entre outros, representando a Prime Consultoria e Assessoria Empresarial Ltda.
1.7. Providências: 
1.7.1. enviar a cópia do presente Acórdão, com o respectivo parecer da unidade técnica, à ora representante e ao Serviço Nacional de Aprendizagem Rural - Administração Regional do Rio Grande do Norte, para ciência; e
1.7.2. promover o arquivamento do presente processo, nos termos do art. 169 do RITCU.

Segunda Câmara

Prime Consultoria e Assessoria Empresarial Ltda. (CNPJ: 05.340.639/0001-30).

ANDRÉ DE CARVALHO

Mateus Cafundo Almeida (395031/OAB-SP), entre outros, representando a Prime Consultoria e Assessoria Empresarial Ltda.

Não atuou.

REPRESENTAÇÃO (REPR)

Secretaria de Controle Externo de Aquisições Logísticas (Selog).